【裁判字號】    88,訴,66
【裁判日期】    890229
【裁判案由】    違反懲治走私條例等
【裁判全文】
臺灣桃園地方法院刑事判決                            八十八年度訴字第六六號
    公  訴  人  臺灣桃園地方法院檢察署檢察官
    被      告  甲○○
    選任辯護人  戊○○
    被      告  丁○○
                己○○
右列被告因違反懲治走私條例等案件，經檢察官提起公訴（八十七年度偵字第一七三
九三、一七三九四號），本院判決如左：
        主  文
甲○○、己○○共同運送私運管制物品進口逾公告數額之走私物品，未遂，甲○○處
有期徒刑拾月；己○○處有期徒刑參月。扣案之如附表所示之物均沒收。
丁○○共同運送私運管制物品進口逾公告數額之走私物品，未遂，處拘役伍拾日。扣
案之如附表所示之物均沒收。
        事  實
一、甲○○與吳慶平（未經起訴）明知綽號「進仔」不詳真實姓名成年男子持有私運
    丙項管制物品進口逾公告數額新台幣（下同）十萬元之大批洋菸，竟基於販賣未
    貼專賣憑證之菸類、運送私運管制物品之犯意聯絡，於民國八十六年十月十八日
    向該綽號「進仔」男子販入總市價高達四千萬元之未貼專憑證洋菸（詳如附表所
    示），並由該綽號「進仔」男子將如附表所示之走私未稅洋菸，於八十六年十月
    二十日下午五時許，於不詳地點裝入貨櫃後，將該貨櫃拖載至桃園縣龜山鄉○○
    村○○路六六五號甲○○所租用之倉庫內交貨。嗣吳慶平、甲○○即以每日二千
    元之工資，僱用明知該批未稅洋菸係甲○○二人販入，準備俟機販售圖利，而基
    於運送私運管制物品犯意聯絡之丁○○、己○○、劉永裕、陳啟林（劉永裕、陳
    啟林另由檢察官處理），於當日下午五時許，至前揭倉庫搬運未稅洋菸。嗣經警
    員於當日十八時許，在前揭甲○○所借用倉庫外，當場查獲甲○○正駕駛堆高機
    將貨櫃內之走私洋菸搬運到車牌碼ＨＬ－二六二號大貨車內，另警方人員再進入
    倉庫查獲吳慶平、丁○○、己○○、劉永裕、陳啟林等人正分別準備駕駛停放於
    倉庫內之車牌號碼ＪＶ－五二六三號、ＡＳ－九六０七號、ＧＱ－七六三三號、
    ＡＵ－五００二號、ＦＩ－四八０二號、ＡＧ－一０六一號自用小貨車，並當場
    扣得未貼專賣憑證之如附表所示之大衛杜夫（ＤＡＶＩ  ＤＯＦＦ）牌洋菸三十
    一萬五千五百三十包、峰牌洋菸四萬七千五百包、七星牌（ＭＩＬＤ  ＳＥＶＥ
    Ｎ）洋菸九萬九千五百包、ＶＩＲＧＩＮＩＡ牌洋菸三萬零二百四十包（其價格
    明顯逾十萬元之公告數額），且在車牌號碼ＸＳ－七六五號曳引車內查到與本案
    無關之丙○○行車執照。甲○○等人共同運送走私未貼專賣憑證菸類之行為，始
    未得逞。
二、案經內政部警政署保安警察第三總隊第一大隊報告；台灣省菸酒公賣局台中分局
    移送台灣乙○○方法院署檢官偵查起訴，再經台灣乙○○方法院以管轄錯誤為由
    ，裁定移由本院審理。
        理  由
一、訊據被告甲○○，除否認僱用被告丁○○外，餘皆坦承不諱，另辯稱本案應為其
    前案之判決效力所及，應為免訴判決。被告己○○均坦承不諱。被告丁○○則否
    認涉案，辯稱當日僅係到現場找被告甲○○聊天。惟查：(一)八十六年十月二十日
    十八時許，警員在桃園縣蘆竹鄉○○村○○路六六五號倉庫外，查獲被告甲○○
    駕駛堆高機將未稅洋菸自貨櫃內移出，並查獲被告己○○、丁○○及案外人劉永
    裕、陳啟林、吳慶平，並扣得如附表所示之未稅洋菸，此有扣押證明筆錄附卷可
    參（詳第二一三四九號偵查卷第三九頁）。(二)被告甲○○於警訊中坦承僱用劉永
    裕、陳啟林、己○○在現場搬運洋菸，每日薪資二千元，洋菸係在八十六年十月
    十八日向綽號「進仔」年約五十多歲男子購得，如果全部賣出可獲得約五十萬元
    利潤等情；另於偵訊中則稱：其知悉該批洋菸係走私進口之物品，向阿進購買，
    還未運出販賣即被查獲，本來是準備要賣的等語（詳八十六年十月二十一日偵訊
    筆錄、第二一三四九號偵查卷第一六０頁。）。核與另案被告陳啟林於偵訊時坦
    承受僱於被告甲○○（詳第二一三四九號偵查卷第一五八頁）；被告劉永裕則稱
    是被告己○○找我去的等語；被告己○○供稱是被告甲○○叫我去的等語相符。
    被告丁○○亦於偵查中供述受僱於被告甲○○，搬運未稅之走私洋菸等語（詳八
    十六年十月二十一日偵訊筆錄），苟被告丁○○未受僱於被告甲○○，其豈有願
    意於檢察官訊問時為對己不利之陳述之理？況本案係內勤檢察官於偵查庭所為之
    訊問，對被告丁○○之陳述自由，應無受限制之可能，被告丁○○否認該次偵訊
    係自由陳述云云，殊難採信。(三)本案被查扣如附表所示之洋菸，應係被告甲○○
    意圖販賣而向綽號阿進之男子販入，其知悉為走私進口之物品，甚為明確。前揭
    洋菸係被告甲○○、吳慶平一次向綽號阿進之男子販入，顯係同一次私運進口之
    走私物品。按洋菸係行政院依懲治走私條例規定所公告之「懲治走私條例公告管
    制物品項目及其數額」丙項第一款所示之管制進口物品，依該項規定，一次私運
    該項所規定物品一項或數項，其總額由海關照緝獲時之完稅價格計算，超過新台
    幣十萬元者，即應依懲治走私條例規定處罰。如附表所示之未貼專賣憑證之洋菸
    其查獲時之完稅價格為一千一百零二萬九千九百四十一元（有台灣高等法院台中
    分院八十七年度上訴字第一五０四、一五０五號判決書理由四第三行可參），已
    超過新台幣十萬元之公告數額，上開洋菸自屬懲治走私條例第二條所稱之走私物
    品。綜上所述，本件事證明確，被告三人之犯行，均洵堪認定。
二、核被告甲○○、己○○、丁○○所為，均係犯懲治走私條例第三條第三項、第一
    項之運送管制物品進口逾公告數額之走私物品未遂罪。被告三人與未據起訴之吳
    慶平、及劉永裕、陳啟林間具犯意聯絡及行為分擔，應論共同正犯。被告三人均
    應依未遂犯之規定減輕其刑。被告甲○○意圖營利販入未稅洋菸之行為，係犯台
    灣省內菸酒專賣暫行條例第三十七條第五款之販賣未貼專賣憑證菸類罪。被告甲○○前開運送之目的，係在販賣洋菸，所犯前揭二罪間，有方法結果之牽連關係
    ，應從較重之運送私運管制物品進口逾公告數額之走私物品未遂罪處斷，公訴人
    認二者為想像競合關係，容有誤會，併予敘明。爰審酌被告三人於本案中均未構
    成累犯，本院被告全國前案紀錄表三份在卷可參，被告甲○○販入及運送之走私
    洋菸數量甚鉅，被告己○○、丁○○僅受僱搬運，賺取工資及被告三人行為手段
    、所生危害及其犯罪後態度等一切情狀，而分別量如主文第一項、第二項所示之
    刑。扣案之如附表所示之走私洋菸，應依台灣省內菸酒專賣暫行條例第四十條第
    一款規定宣告沒收之。
三、公訴人另認被告己○○、丁○○另犯刑法第三十條第一項、台灣省內菸酒專賣暫
    行條例第三十七條第五款之幫助販賣未貼專賣憑證之菸類罪等等。然所謂「販賣
    」不以販入之後，復行賣出為必要，只須以營利為目的販入或賣，有一於此，其
    犯罪即屬成立。次按刑法上之從犯，以在他人實施犯罪行為前或實施中，予以助
    力為其構成要件，若於他人犯罪完成後為之幫助，除法律別有處罰規定，應依該
    規定論罪處刑外，尚難以從犯之例相繩。本件被告甲○○已向綽號阿進男子販入
    如附表所示之走私未稅洋菸，業如前述，既無其他積極證據證明被告己○○、丁○○對於該販入行為有何幫助，而被告甲○○之販賣未貼專賣憑證之菸類犯行既
    於販入後即告成立，被告己○○、丁○○實無由成立從犯，亦無所謂想像競合犯
    關係之成立，此部分公訴人認與被告己○○、丁○○所犯運送私運管制物品進口
    逾公告數額之走私物品未遂罪間，有想像競合犯之裁判上一罪關係，無庸再為無
    罪之諭知，附此記明。
四、另被告甲○○辯稱本次犯行，為其前揭八十五年八月二十八日中午所犯之共同運
    送私運管制物品進口逾公告數額之走私物品未遂行為，有連續犯關係，應為前揭
    刑事判決（即台灣高等法院台中分院八十七年度上訴字第一五０四、一五０五號
    ，該判決內被告甲○○經處有期徒刑十月，現假釋中）效力所及，請求諭知免訴
    云云。查被告甲○○之前一次犯罪時間係在八十五年八月二十八日，而本次犯罪
    時間係在八十六年十月二十日，二者相距一年二月餘，時間相隔甚遠，且參與犯
    罪之共犯不同，地點亦不相同（本案係在桃園縣蘆竹鄉，該次係在台中縣），且
    販入之對象亦不相同（本案係綽號阿進男子，該次係某林姓男子），難認係基於
    括犯意為之，即難認具連續犯之裁判上一罪關係，自非前揭刑事判決之效力所及
    ，故被告甲○○辯稱應為免訴云云，殊無足取。此部分事證已臻明確，被告甲○○聲請傳訊證人卓俊沂部分，核無必要。
五、共犯王慶平部分，應由檢察官另處理。
據上論斷，應依刑事訴訟法第二百九十九條第一項前段、懲治走私條例第三條第三項
、第一項、第十一條、台灣省內菸酒專賣暫行條例第三十七條第五款、第四十條一款
、刑法第十一條前段、第二十八條、第五十五條、第二十六條前段、罰金罰鍰提高標
準條例第一條前段判決如主文。
本案經檢察官潘進柳到庭執行職務。
中      華      民      國      八十九      年    二      月    二十九  日
                                臺灣桃園地方法院刑事第三庭
              法  官  呂  淑  玲
右正本證明與原本無異。
如不服本判決，應於判決送達後十日內向本院提出上訴狀（應附繕本），上訴於臺灣
高等法院。
                                    書記官  陳      珊
中      華      民      國      八十九      年    三      月       七   日
附論罪科刑依據之法條：
懲治走私條例第三條第一項、第三項：
運送、銷售或藏匿前條第一項之走私物品者，處五年以下有期徒、拘役或科或併科新
臺幣九萬元以下罰金。」以犯前項之罪為常業者，處一年以上七年以下有期徒刑，得
併科新臺幣二十萬元以下罰金。
公然聚眾威脅稽徵關員或其他依法令負責檢查人員時在場助勢者。
台灣省內菸酒專賣暫行條例第三十七條第五款：
有左列各款行為之一者，處一年以下有期徒刑拘役或科或併科五千元以下罰金。
五、違反第三十條之規定，販賣或轉讓未貼專賣憑證之菸類或酒類者。
附  表：


司法院資訊處製作；財團法人民間司法改革基金會備份。
